# 电子银行承兑汇票财务报表披露问题

提问人：竹子花生 时间：2017-01-19 10:53:47
求教陈版，目前有一类电子银行承兑汇票，承兑银行为财务公司，不是商业银行。该类电子银行承兑汇票是否披露为银行承兑汇票，还是应披露未商业承兑汇票

回答人：chenyiwei
如果承兑人为经过银行业监督管理机构批准，具有金融机构资质的财务公司，则也属于银行承兑汇票范畴。